臺灣高等法院民事裁定
111年度抗字第236號
抗  告  人  陳彥良  
            陳美玲  
            顧筱玲  
            林子超  

上列抗告人等因與相對人林淑萍間聲請定暫時狀態處分事件，對
於中華民國111年1月3日臺灣桃園地方法院110年度全字第204號
裁定，提起抗告，本院裁定如下：
    主  文
抗告駁回。
抗告訴訟費用由抗告人負擔。
    理  由
一、抗告意旨略以：伊並未終止力璞當代社區與物業管理公司之
    契約，本社區仍維持其合約，該物業公司也繼續提供本社區
    物業服務，原裁定竟認兩造間已終止契約，似有誤會；且相
    對人未就請求之原因與定暫時狀態處分之原因釋明，又權衡
    比例原則及雙方利益之衡量，若由伊繼續行使管理委員等職
    權，反而有利於本社區之運作，故本件應無定暫時狀態處分
    之必要。是原裁定准予相對人定暫時狀態處分之聲請，應有
    違誤，為此伊對於原裁定聲明不服，爰依法提起抗告，請求
    廢棄原裁定等語。
二、按於爭執之法律關係，為防止發生重大之損害或避免急迫之
    危險或有其他相類之情形而有必要時，得聲請為定暫時狀態
    之處分，民事訴訟法第538條第1項定有明文。又債權人收受
    假扣押或假處分裁定後已逾30日者，不得聲請執行，為強執
    執行法第132條第3項所明定。故定暫時狀態處分，除法律別
    有規定外，準用關於假處分之規定，此觀民事訴訟法第538
    條之4規定亦明。是債權人以定暫時狀態處分為執行名義聲
    請執行者，仍應依強制執行法第132條第3項規定，於收受裁
    定後30日內為之始合法（最高法院107年度台抗字第233號裁
    定意旨參照），如已逾30日者，即已不得聲請執行。再抗告
    有無保護必要之要件，係屬法院應依職權調查事項之一，如
    認抗告人提起抗告已無實益，而無權利保護之必要，應將其
    抗告駁回（最高法院107年度台抗字第297號民事裁定意旨參
    照）。
三、經查，本件相對人於民國110年12月8日聲請定暫時狀態處分
    ，經原法院於111年1月3日以110年度全字第204號裁定本案
    判決確定前，抗告人等不得行使力璞當代社區管理委員會主
    任委員及管理委員之職權，相對人業已於111年1月11日收受
    原裁定，有送達證書在卷可稽（見原法院卷第9至17頁、第2
    29至233頁）。嗣後相對人於111年1月11日收受原裁定後迄
    今尚未持原裁定對抗告人聲請強制執行之情，為抗告人於11
    1年2月8日提出之民事抗告(二)狀所述明，核與相對人於111
    年3月7日提出之民事答辯狀中所述相符（見本院卷第47頁、
    第75至78頁）。顯見相對人於收受原裁定至今已逾30日未為
    執行。依前揭說明，相對人即不得持原裁定對抗告人聲請強
    制執行。是本件相對人既無持原裁定聲請強制執行，日後亦
    無從向抗告人聲請強制執行，故抗告人就原裁定提起抗告，
    應認抗告已顯然無實益，而無權利保護之必要，其抗告自不
    應准許。抗告意旨指摘原裁定不當，聲明廢棄，為無理由，
    應予駁回。
四、據上論結，本件抗告為無理由，爰裁定如主文。
中　　華　　民　　國　　111 　年　　3 　　月　　31　　日
                  民事第二十二庭   
                      審判長法　官  張靜女
                            法　官  葉珊谷
                            法　官  朱漢寶
正本係照原本作成。
本裁定除以適用法規顯有錯誤為理由外，不得再抗告。如提起再
抗告，應於收受送達後10日內委任律師為代理人向本院提出再抗
告狀。並繳納再抗告費新臺幣１千元。
中　　華　　民　　國　　111 　年　　3 　　月　　31　　日
　　　　　　　　　　　　　  書記官  鄭兆璋